# 淘宝积分兑换优惠券的会计处理

提问人：mi199011 时间：2013-09-04 10:23:20

回答人：chenyiwei
基本赞同上述意见。以积分兑换优惠券时，所耗用的积分和所兑换的优惠券的公允价值在理论上应当是一致的，因此账务上不做处理，仍保留在“递延收益”科目中，仅做备查登记。之所以可以用公允价值 3 元的积分换到面值 50 元的优惠券，主要原因是该优惠券由于存在使用范围、时间、区域等限制条件，再加上用户的消费习惯，预计不会被全部使用，导致其实际的公允价值与面值相比折扣较大，其公允价值很可能也只有 3 元。 实际使用优惠券时，按照优惠券对应的递延收益金额转入营业收入。

提问人：792897601 时间：2013-09-05 09:13:29
积分兑换优惠券是以 3 元计入递延收益 借：递延收益 3 贷：主营 3 那么积分兑换礼品是按礼品价值还是递延收益 3 元，借记“递延收益”；贷记“主营业务收入”、“应交税费”呢？？

回答人：chenyiwei
以积分兑换礼品时，仍应按照相应数量积分的公允价值转为收入，我理解一般不应出现所兑换礼品的公允价值和所需积分的公允价值出现重大差异的情况。计税仍按照礼品自身的公允价值。

提问人：sunshine1117 时间：2016-12-21 17:15:43
陈版主，如果A公司将自己的无门槛优惠券平价销售给了B公司，B公司又对外销售，对A公司来说，是一次性抵减收入，还是待终端客户来消费的时候再抵减收入呢？多谢。

回答人：chenyiwei
销售优惠券为何是抵减收入？

提问人：sunshine1117 时间：2016-12-23 14:30:40
不好意思，没说清楚。举个例子吧。假设A公司 12 月份销售无门槛优惠券 1 万元给到B公司，B公司支付等额 1 万元给到A公司。优惠券有效期是 12 月到第二年的 5 月。 那想请问， 12 月A公司是否是确认 1 万元的收入，同时确认 1 万元的销售费用/预计负债？

回答人：chenyiwei
收到优惠券销售款时，确认为预收账款，随着后续的消费耗用逐步结转收入。